【裁判字號】    97,訴,1194
【裁判日期】    970917
【裁判案由】    毒品危害防制條例
【裁判全文】
臺灣基隆地方法院刑事判決              97年度訴字第1194號
公  訴  人  臺灣基隆地方法院檢察署檢察官
被      告  乙○○
                    現於臺灣桃園女子監獄
上列被告因毒品危害防制條例案件，經檢察官提起公訴（97年度
毒偵字第1512、1594號），被告並為有罪陳述，本院合議庭乃裁
定由受命法官獨任以簡式審判程序進行審理，並判決如下：
    主  文
乙○○施用第一級毒品，累犯，處有期徒刑柒月，扣案之注射針
筒壹支沒收，又施用第一級毒品，累犯，處有期徒刑柒月，扣案
之第一級毒品海洛因（驗餘淨重零點零貳貳公克）沒收銷燬之，
上開毒品之包裝袋壹只、注射針筒壹支沒收。應執行有期徒刑玖
月，扣案之第一級毒品海洛因（驗餘淨重零點零貳貳公克）沒收
銷燬之，上開毒品之包裝袋壹只、注射針筒貳支沒收。
    事實及理由
一、犯罪事實：
  (一)乙○○前因施用毒品案件，經觀察、勒戒後，認無繼續施用
    毒品之傾向，於民國88年12月21日經釋放出所，並由臺灣基
    隆地方法院檢察署檢察官於88年12月20日，以88年度毒偵字
    第1205號為不起訴處分確定；又因施用毒品案件，經觀察、
    勒戒後，認無繼續施用毒品之傾向，於89年6月1日經釋放出
    所，並由臺灣基隆地方法院檢察署檢察官於89年5 月29日，
    以89年度偵緝字第144 號為不起訴處分確定；再因施用毒品
    案件，經法院裁定強制戒治（俟91年11月19日始因完成毒癮
    戒斷療程而經釋放出所），並由臺灣基隆地方法院檢察署檢
    察官提起公訴，經本院於90年10月4 日，以90年度瑞簡字第
    88號判決有期徒刑六月確定，91年11月19日發監執行、92年
    5 月18日執行完畢；復因犯施用毒品案件，由臺灣基隆地方
    法院檢察署檢察官提起公訴，經本院於93 年4月16日，以93
    年度訴字第37號判決有期徒刑10月、7 月，應執行有期徒刑
    1年3月確定；與另所犯竊盜案件，經本院判決有期徒刑4 月
    ，合併執行於95年2月6日執行完畢；繼而再分別因施用毒品
    案件，均由臺灣基隆地方法院檢察署檢察官提起公訴，本院
    以95年度訴字第540號判決有期徒刑8 月及96年度訴字第321
    號判決有期徒刑9月確定，上開二案，亦合併執行，於96年2
    月10日發監執行；嗣中華民國九十六年罪犯減刑條例於96年
    7 月16日公布施行，二案乃經依法減刑、定刑（本院96年度
    聲減字第528 號裁定），經重予合併計算執行期間，而已於
    96年11月30日執行完畢（構成累犯）。
  (二)詎乙○○仍未戒除毒癮，復分別基於施用第一級毒品之犯意
    ，於97年4月28日晚間7、8時許及同年5月9日下午5時許，在
    基隆市○○區○○街35號4 樓住處，以針筒注射之方式，施
    用海洛因各1次。嗣先於97年4月30日13時許，為警在基隆市
    ○○街20巷前盤檢查獲，並扣得注射針筒1 支，經採尿送驗
    結果，呈嗎啡陽性反應，再於97 年5月10日16時10分許，為
    警在基隆市○○路與信七路口盤檢查獲，並扣得海洛因1 包
    （驗餘淨重0.022公克）、注射針筒1支，經採尿送驗結果，
    呈嗎啡陽性反應。
二、本件被告乙○○所犯者非為死刑、無期徒刑、最輕本刑為3
    年以上有期徒刑之罪或高等法院管轄第一審案件，其於準備
    程序進行中，先就被訴事實為有罪之陳述，經告知其簡式審
    判程序之要旨，並聽取公訴人、被告之意見後，本院業已依
    刑事訴訟法第273條之1第1項之規定，裁定由受命法官獨任
    以簡式審判程序進行本案之審理。
三、認定事實所依據之證據及理由：
  (一)被告自白：被告於本院審理中自白其於前述時、地施用第一
    級毒品海洛因之犯行事實，其任意自白核與下列事證相符，
    應堪可採為證據。
  (二)尿液檢驗結果：台灣尖端先進生技醫藥股份有限公司濫用藥
    物檢驗報告2 紙，足證被告經警查獲後採集之尿液經檢驗結
    果，均呈施用第一級毒品海洛因代謝後之嗎啡陽性反應。
  (三)扣案之物證：海洛因1包（驗餘淨重0.022公克，有交通部民
    用航空局航空醫藥務中心毒品鑑定書乙紙在卷可稽）、上開
    毒品之包裝袋1只、注射針筒2支可資佐證。
  (三)臺灣高等法院被告前案紀錄表在卷可按，足證被告確有如事
    實欄所載之觀察勒戒、徒刑執行等情形。
二、論罪及科刑之理由：
  (一)查海洛因係毒品危害防制條例所列管之第一級毒品，此為該
    條例第2條第2項第1 款所明定。核被告乙○○所為，係犯毒
    品危害防制條例第10條第1 項之施用第一級毒品罪，其持有
    第一級毒品以供施用，持有之低度行為應為施用之高度行為
    所吸收，不另論罪。
  (二)被告所犯上開二罪，犯意各別，行為不同，應分論併罰。
  (三)又被告前曾受事實欄所載有期徒刑之執行，有臺灣高等法院
    被告前案紀錄表在卷可稽，其於有期徒刑之執行完畢後，5
    年內故意再犯有期徒刑以上之罪，均為累犯，各應加重其刑
    。
  (四)本院審酌被告犯罪之動機，曾有施用毒品前科，仍不知戒除
    ，再度施用毒品，惟犯罪後坦承犯行，且所犯之施用毒品犯
    行乃戕害自己身心健康，尚未危及他人等一切情狀，分別量
    處如主文所示之刑，並定應執行刑。
  (五)本件扣案之白色粉末1包（驗餘淨重0.022公克），含有第一
    級毒品海洛因之成分，已如前述，應依首揭規定宣告沒收銷
    燬之；又上開毒品之包裝袋1只、及另扣案之注射針筒2支，
    為被告所有供施用第一級毒品犯罪所用之物，已據被告供承
    在卷，均應依刑法第38條第1項第2款之規定宣告沒收之。
據上論斷，應依刑事訴訟法第273條之1、第299條第1項前段，毒
品危害防制條例第23條第2項、第10條第1項、第18條第1 項，刑
法第11條前段、第47條第1項、第51條第5款、第38條第1項第2款
，判決如主文。
本案經檢察官甲○○到庭執行職務。
中    華    民    國    97    年    9     月    17    日
                  刑事第四庭法    官  齊潔
以上正本證明與原本無異。
如不服本判決應於收受本判決後10日內向本院提出上訴書狀，其
未敘述上訴理由者，並得於提起上訴後10日內向本院補提理由書
狀（均須按他造當事人之人數附繕本）「切勿逕送上級法院」。
中    華    民    國    97    年    9     月    17    日
                            書 記 官  王月娥
附錄論罪法條
毒品危害防制條例第10條第1項
施用第一級毒品者，處6月以上5年以下有期徒刑。


司法院資訊處製作；財團法人民間司法改革基金會備份。
